臺灣花蓮地方法院刑事裁定　　　　　　 100年度花秩字第18號
移送單位　　花蓮縣警察局花蓮分局
被移送人　　張書誠
上列被移送人因違反社會秩序維護法案件，經移送機關移送審理
（民國100年9月20日花市警刑字第1000024090號），本院裁定如
下：
   主  文
張書誠不罰。
    理  由
一、移送意旨略以：被移送人張書誠與報案人張陳益豪係叔姪關
    係，因家中房屋漏水問題，張書誠涉嫌以自己所有之行動電
    話門號（號碼：0000-000000號）於100年9月26日下午1時許
    起至同年10月6日上午7時34分許止（移送書誤載為100年7月
    26日下午1時許起至同年8月6日上午7時34分許止），以騷擾
    之意，接續發送多達7 通之警告簡訊予張陳益豪所有之行動
    電話門號（號碼：0000000000號），因認被移送人涉有社會
    秩序維護法第68條第1項第2款藉端滋擾住戶之行為云云。
二、按社會秩序維護法第68條第1項第2款所處罰之行為，係以行
    為人藉端滋擾住戶為構成要件，被移送人需確有滋擾他人之
    行為，始得加以處罰。次按，法院受理違反社會秩序維護法
    案件，除社會秩序維護法有規定外，準用刑事訴訟法之規定
    ，社會秩序維護法第92條定有明文。再按犯罪事實應依證據
    認定之，無證據不得認定犯罪事實，刑事訴訟法第154 條第
    2 項定有明文。又告訴人之告訴，係以使被告受刑事訴追為
    目的，是其陳述是否與事實相符，仍應調查其他證據以資審
    認。最高法院52年台上字第1300號亦著有判例可資參照。另
    依社會秩序維護法第45條第2 項規定，警察機關移請裁定之
    案件，該管簡易庭認為不應處罰者，得逕為不罰之裁定。
三、詢之被移送人張書誠否認有何藉端滋擾住戶之行為，辯稱：
    伊與報案人張書誠係叔姪關係，報案人目前因房屋漏水整修
    問題而與鄰居發生糾紛，又報案人曾帶伊母親辦理財產委託
    管理而造成伊等長輩困擾，是以，伊才發送簡訊勸導報案人
    改過；基本上伊發送簡訊與報案人、報案人有回覆時伊才會
    回，且報案人因此不高興時伊有表示不好意思，就沒有再傳
    送簡訊給報案人等語。本件移送機關認定被移送人涉有藉端
    滋擾住戶之行為，無非係以報案人之檢舉陳述及其所提出之
    簡訊翻拍照片9張為其論據。經查：100年10月6日7時10分之
    簡訊內容：「我們還是打字吧講電話你愛生氣昨天只是有感
    而發不好意思吵到你睡眠拜」，其內容尚難認足以造成他人
    困擾。又100年10月6日上午7時34 分之簡訊內容：「要不要
    把你超過一點的簡訊再寄回給你看有幾封呵呵既然你不高興
    那就連簡訊也擋住了保重」、100年9月26日下午6時15 分之
    簡訊內容：「不用你就是你要救你自己你會在新聞上看到你
    們及其他一切醜聞，謝謝」，復100年9月26日下午2時29 分
    及同日下午1時9分等簡訊之最後署名均係「陳張益豪」，足
    認上開各簡訊係由報案人發送予被移送人，而被移送人僅以
    原簡訊回覆報案人而已，亦難認有何滋擾可言。至於100 年
    1 0月6日凌晨1時及同年9月26日下午1時12 分之兩封簡訊，
    其內容雖或有不當，然發送時間相隔甚久，是否足使他人生
    活產生不便，殊非無疑。本案復查無其他證據可證明被移送
    人確有前開違反社會秩序維護法第68條第2 款之行為，揆諸
    上開規定及判例意旨，無從認定被移送之違反社會秩序維護
    法事實，依社會秩序維護法第45條第2 項，應為不罰之諭知
    。
四、依社會秩序維護法第45條第2項，裁定如主文。
中    華    民    國   100    年    11    月    1     日
                  花蓮簡易庭    法  官  施建榮
上列正本證明與原本無異。
如對本裁定不服，應於送達後5 日內，向本院提出抗告狀（應抄
附繕本）。
中    華    民    國   100    年    11    月    4     日
                                書記官